臺灣彰化地方法院北斗簡易庭民事裁定
110年度斗簡聲字第16號
聲  請  人  郭柏宏  


相  對  人  簡詠翰  
上列當事人間聲請停止執行事件，本院裁定如下：
    主    文
聲請人供擔保新臺幣參萬元後，本院一一○年度司執字第五四九
四五號清償債務執行事件之強制執行程序，於本院一一○年度斗
簡字第三三二號確認本票債權不存在之訴事件判決確定、和解或
撤回起訴前，應暫予停止。
    理    由
一、按發票人主張本票係偽造、變造者，於前條裁定送達後二十
    日內，得對執票人向為裁定之法院提起確認之訴；發票人主
    張本票債權不存在而提起確認之訴不合於第一項之規定者，
    法院依發票人聲請，得許其提供相當並確實之擔保，停止強
    制執行。非訟事件法第195條第1項及第3項分別定有明文。
二、聲請意旨略以：相對人執本院110年司票字第858號本票裁定
    為執行名義，對聲請人財產聲請強制執行，經本院以110年
    度司執字第54945號強制執行事件（下稱系爭執行事件）受
    理在案，然聲請人於民國110年8月3日委任相對人辦理貸款
    未果，相對人並未完成委任任務，聲請人亦終止上開委任契
    約，聲請人並未違約，相對人自不得以聲請人開立之保證委
    任費用支付之本票聲請強制執行，聲請人業據提起確認本票
    債權不存在之訴，並由本院審理中（本院110年度斗簡字第3
    32號），為此聲請裁定停止強制執行程序等語。
三、經查，聲請人以其向本院提起確認本票債權不存在之訴為由
    ，聲請裁定停止系爭執行事件之強制執行程序，業經本院調
    取110年度斗簡字第332號確認本票債權不存在之訴及系爭執
    行事件卷宗查閱無誤，則聲請人聲請停止執行，揆諸前揭法
    條規定，自應准許。
四、次按法院依非訟事件法第195條第3項定擔保金額而准許停止
    強制執行之裁定者，該項擔保係備供債權人因停止執行所受
    損害之賠償，其數額應依標的物停止執行後，債權人未能即
    時受償或利用該標的物所受之損害額，或其因另供擔保強制
    執行所受之損害額定之，非以標的物之價值或其債權額為依
    據（最高法院91年度台抗字第429號、86年度台抗字第442號
    裁定意旨參照）。查本件相對人聲請強制執行之債權金額為
    新臺幣（下同)146,000元及利息，此據本院調取系爭執行事
    件卷宗查核無訛。是系爭執行事件依正常程序進行，相對人
    原可期受償上開債權金額，則本件停止執行對債權人可能之
    損害，應為相對人於停止執行期間，遞延受償時間所受利息
    損害。又聲請人所提確認本票債權不存在之訴，應適用簡易
    訴訟程序，為不得上訴第三審之事件，參酌各級法院辦案期
    限實施要點規定，聲請人所提確認之訴歷經二審判決確定之
    時間應為2年又10月（一審辦案期限為10月、二審為2年），
    以法定利率週年利率5%計算結果，相對人於該段期間因未能
    及時取償所受之利息損失約為20659元（計算式：146000×5%
    ×2.83＝20659，元以下四捨五入），並考量前開確認本票債
    權不存在之訴移審、分案、送達等程序上所費時間等因素，
    本院認斟酌之擔保金，推估而以30,000元為適當。
五、綜上所述，本件聲請人聲請停止系爭執行事件之強制執行程
    序，尚無不合，爰酌定30,000元之擔保金，准予停止執行。
六、依強制執行法第18條第2項裁定如主文。
中　　華　　民　　國　　110 　年　　12　　月　　17　　日
                  北斗簡易庭  法　官  丁兆嘉
以上為正本係照原本作成。
如不服本裁定，應於送達後10日內，向本院提出抗告狀並表明抗
告理由，如於本裁定宣示後送達前提起抗告者，應於裁定送達後
10日內補提抗告理由書（須附繕本），並繳納抗告費新臺幣1,00
0元。
中　　華　　民　　國　　110 　年　　12　　月　　17　　日
　　　　　　　　　　        　書記官  蔡政軒